臺灣臺北地方法院交通事件裁定　九十四年度交聲字第八六六號
異　議　人
即受處分人　甲○○
上列異議人即受處分人因違反道路交通管理處罰條例案件，對於
臺北市交通事件裁決所民國九十四年八月十一日所為之處分（原
處分案號：北市裁二字第裁二二－Ａ四Ｋ五０三九九五號），聲
明異議，本院裁定如下：
    主  文
異議駁回。
    理  由
一、按駕駛人駕駛車輛或行人在道路上，應遵守道路交通標誌、
    、標線、號誌之指示、警告、禁制規定，並服從執行交通勤
    務之警察或依法令執行指揮交通及交通稽查任務人員之指揮
    ；汽車駕駛人轉彎時，不依標誌、標線、號誌指示者，處二
    百元以上六百元以下罰鍰，道路交通管理處罰條例第四條第
    一項、第四十八條第二款分別定有明文。
二、本件異議人即受處分人甲○○於民國九十四年七月十六日十
    六時二十四分許，駕駛車號二L-八二三０號自用小客車沿臺
    北市○○○路高架橋（北往南方向）下橋行駛時，因違反禁
    止左轉標誌違規左轉長春路（北往東方向），經臺北市政府
    警察局交通大隊執勤員警許加吟發現，依法攔停稽查後，以
    受處分人有「違反禁止左轉標誌左轉」之違規，依違反道路
    交通管理處罰條例第四十八條第二款規定，逕行掣單舉發。
    受處分人於舉發通知單上所載應到案日期前向臺北市交通事
    件裁決所提出申訴，經原舉發單位調查結果，仍認受處分人
    有其上開違規之行為，原處分機關乃以受處分人有「不依標
    誌標線號誌指示」之違規，依違反道路交通管理處罰條例第
    四十八條第二款規定（裁決書贅引第一項），裁處受處分人
    罰鍰新臺幣（下同）六百元，並依同條例第六十三條第一項
    第一款規定（裁決書漏未援引第一項）規定，記違規點數一
    點。
三、聲明異議意旨略以：九十四年七月十六日十六時二十四分，
    異議人駕駛自用小客車（二L-八二三０號）在長春路上由西
    向東方向直行，行經新生南北高架橋時，巧遇下橋闖紅燈搶
    道之某車，對方示意伊先行，伊始先右轉繞過該車後再左轉
    直行，卻被遠處交通員警誤認為是下橋違規左轉之車輛云云
    。
四、本院經查：本件異議人違規經過，業據證人即舉發員警許加
    吟於本院審理時證述親眼看見異議人自新生北路高架橋下橋
    後，違規左轉長春路（北轉東），且未曾看見有一輛車闖紅
    燈，致異議人須先向右再向左行駛之情事等語屬實（見本院
    卷第十九頁），再者，依據異議人提出之現場示意圖（見本
    院卷第七頁），異議人係辯稱：因有高架橋下橋搶道車輛擋
    在伊所駕駛車輛之前，伊乃先稍微右轉再左轉直行云云，惟
    異議人所提出之現場示意圖所繪製之下橋匝道係緊接於長春
    路口，然異議人嗣後就該路口路況於本院訊問時改稱：匝道
    距離路口約有六、七公尺遠等語在卷（見本院卷第十九頁）
    ，足認異議人所提出現場示意圖尚與事實不符，另審酌本件
    舉發時間乃係週六下午四時許，長春路與新生北路往來車輛
    眾多，倘果如異議人所辯有下橋車輛由匝道闖越紅燈阻擋於
    伊車前，則值勤警員應無未察覺之理，故異議人前揭辯解，
    要難信實。再按交通員警掣單舉發違反道路交通管理處罰條
    例所列之違規事實，本質上為行政處分，係公務員基於職務
    上公權力，依法就特定具體事件所為具有公法上效果之單方
    行政行為，基於公務員為公法上行為具有公信力之原則，該
    行政處分當可被推為真正，其據以依法處分之事實認定亦為
    真正無誤，且此公信原則，乃立法者賦予行政機關制定違反
    道路交通事件統一裁罰基準及處理細則，使執行勤務員警得
    當機處分以達維護交通秩序、安全之行政目的，反之，若公
    務員一切行政行為均需預留證據以證其實，則國家行政勢必
    窒礙難行。從而，本件異議人既未就執行勤務員警之舉發有
    何違誤提出相關證據以供調查，本院亦查無任何證據足資證
    明員警有捏造事實違法取締之情事，且異議人所為前揭辯解
    亦不足採，業如前述，則執勤員警本其維護交通秩序、安全
    職責所為之舉發，自應受到合法、正確之推定。
五、綜上所述，異議人於前揭時地駕駛車號二L-八二三０號自小
    客車於轉彎時，不依禁止左轉標誌指示而違規左轉，原處分
    機關依違反道路交通管理處罰條例第四十八條第二款規定（
    裁決書贅引第一項，併予更正），裁處罰鍰六百元，並依同
    條例第六十三條第一項第一款規定（裁決書漏引第一項，亦
    予更正），併予記違規點數一點，於法有據，本件異議無理
    由，應予駁回。
據上論斷，應依道路交通案件處理辦法第十八條，裁定如主文。
中　　華　　民　　國　  九十四　  年　九　月  二十三  日
                            交通法庭  法  官劉煌基
上正本證明與原本無異。
如不服本裁定，應於裁定送達後5日內向本院提出抗告狀。
                                      書記官林妙穗
中　　華　　民　　國　  九十四　  年　九　月  二十三  日
